臺灣高雄地方法院刑事判決　　　　93年度易字第1652號
被　　　告　甲○○　男　42歲.
指定辯護人　本院公設辯護人子○○
被　　　告　戊○○　男　31歲.
指定辯護人　本院公設辯護人辛○○
上列被告等因違反槍砲彈藥刀械管制條例案件，經檢察官提起公
訴（九十三年度偵字第九一八五號），本院判決如下：
    主  文
甲○○未經許可，持有可發射子彈具有殺傷力之改造手槍，累犯
，處有期徒刑壹年捌月，併科罰金新臺幣伍萬元，罰金如易服勞
役，以新臺幣玖佰元即銀元參佰元折算壹日，扣案具有殺傷力之
仿ＦＮ廠半自動手槍製造之金屬玩具改造手槍壹支（含彈匣壹個
，槍枝管制編號：0000000000號）沒收；又未經許可
，出借可發射子彈具有殺傷力之改造手槍，累犯，處有期徒刑參
年捌月，併科罰金新臺幣拾萬元，罰金如易服勞役，以新臺幣玖
佰元即銀元參佰元折算壹日，扣案之仿ＢＥＲＥＴＴＡ廠半自動
手槍製造之改造玩具手槍壹支（含彈匣壹個，槍枝管制編號：0
000000000號），沒收之。應執行有期徒刑伍年，併科
罰金新臺幣拾伍萬元，罰金如易服勞役，以新臺幣玖佰元即銀元
參佰元折算壹日，扣案具有殺傷力之仿ＦＮ廠半自動手槍製造之
金屬玩具改造手槍壹支（含彈匣壹個，槍枝管制編號：0000
000000號）及仿ＢＥＲＥＴＴＡ廠半自動手槍製造之改造
玩具手槍壹支（含彈匣壹個，槍枝管制編號：00000000
00號），均沒收。
戊○○未經許可，持有可發射子彈具有殺傷力之改造手槍，處有
期徒刑壹年貳月，併科罰金新臺幣肆萬元，罰金如易服勞役，以
新臺幣玖佰元即銀元參佰元折算壹日，扣案之仿ＢＥＲＥＴＴＡ
廠半自動手槍製造之改造玩具手槍壹支（含彈匣壹個，槍枝管制
編號：0000000000號），沒收之。
    事  實
一、甲○○前因公共危險、妨害公務及妨害自由案件，經本院分
    別判處有期徒刑二年六月、三月及六月，公共危險案件部分
    未經上訴確定，妨害自由及妨害公務部分經甲○○上訴於臺
    灣高等法院高雄分院經駁回確定，於民國八十八年六月二日
    入監執行，於九十年十一月九日縮短刑期假釋出監，假釋期
    間付保護管束，於九十一年十二月十七日縮刑假釋期滿未經
    撤銷，視為執行完畢（起訴書誤載為於九十年十一月九日執
    行完畢）。甲○○與戊○○二人，均明知未經中央主管機關
    許可，不得持有及出借可發射子彈具有殺傷力之各式槍砲，
    甲○○竟於民國於不詳時、地，以一行為向他人取得具有殺
    傷力之仿ＢＥＲＥＴＴＡ廠半自動手槍製造之改造玩具手槍
    一支（含彈匣一個，槍枝管制編號：0000000000
    號）及具有殺傷力之仿ＦＮ廠半自動手槍製造之金屬玩具改
    造手槍一支（含彈匣一個，槍枝管制編號：0000000
    000號）而持有之。戊○○因偶然之機會，聽聞甲○○有
    上開槍彈，遂以為自己持有之意思向甲○○商借上開槍彈，
    經甲○○首肯後，戊○○即於九十三年五月二日午間，駕駛
    懸掛業經註銷車牌ＹＱ─７５６５號之自用小客車，前往甲○○位於高雄縣飛機路三二三號住處外，由甲○○將上開具
    有殺傷力之改造槍枝連同不具殺傷力之仿ＳＭＩＴＨ＆ＷＥ
    ＳＳＯＮ廠玩具手槍一支及玩具子彈四顆、改造子彈一顆（
    上開持有改造槍枝及子彈之部分另經檢察官為不起訴處分）
    裝於牛皮紙袋中，而將之悉數拿至上開自用小客車，並將其
    中之仿ＢＥＲＥＴＴＡ廠半自動手槍製造之改造玩具手槍一
    支（含彈匣一個，槍枝管制編號：0000000000號
    ）出借予戊○○，由戊○○非法持有。嗣於九十三年五月二
    日下午一時許，因員警林介川與同仁一同執行巡邏勤務，發
    覺戊○○所駕駛之上開自用小客車車牌業已註銷，乃要求戊○○下車欲製發交通舉發單，甲○○見狀，旋即因心虛而下
    車進入其住處，而戊○○下車後，因為員警林介川發覺其腰
    際間有鼓起之異狀，乃加以輕拍其腰部，發覺應係槍枝一把
    ，遂當場逮捕戊○○，並執行附帶搜索，扣得上開仿ＢＥＲ
    ＥＴＴＡ廠半自動手槍製造之改造玩具手槍一支（含彈匣一
    個，槍枝管制編號：0000000000號），另經依法
    搜索戊○○所駕駛之上開自用小客車，復當場扣得上開仿Ｆ
    Ｎ廠半自動手槍製造之金屬玩具改造手槍一支（含彈匣一個
    ，槍枝管制編號：0000000000號）及不具殺傷力
    之仿ＳＭＩＴＨ＆ＷＥＳＳＯＮ廠玩具手槍一支、玩具子彈
    四顆及改造子彈一顆，並循線逮捕甲○○，始查知上情。
二、案經高雄市政府警察局小港分局報請臺灣高雄地方法院檢察
    署檢察官偵查起訴。
    理  由
壹、程序部分：
一、有關本案扣案具殺傷力槍械二支之證據能力：
（一）按現行犯，不問何人得逕行逮捕之；因持有兇器、贓物或
      其他物件或魚身體、衣服等處露有犯罪痕跡，顯可疑為犯
      人者，以現行犯論，刑事訴訟法第八十八條第一項、第三
      項分別定有明文。次按司法警察逮捕犯罪嫌疑人時，雖無
      搜索票，亦得逕行搜索其身體、隨身攜帶之物件、所使用
      之交通工具及其立即可觸及之處所，刑事訴訟法第一百三
      十條亦訂有明文。
（二）查本案戊○○因駕駛號牌逾期之車輛，經警方依法攔查，
      嗣因發覺其腰際顯然插有槍枝，因而為警方以現行犯將之
      逮捕，進而執行附帶搜索，業據證人即查獲之員警林介川
      證述在卷，上開逮捕及搜索自屬合法，是扣案之具有殺傷
      力之槍械二支，均有證據能力。
二、有關被告甲○○及戊○○之自白是否具有證據能力：
（一）按被告之自白，非出於強暴、脅迫、利誘、詐欺、疲勞訊
      問、違法羈押或其他不正之方法，且與事實相符者，得為
      證據，刑事訴訟法第一百五十六條第一項定有明文。
（二）查被告甲○○一再辯稱伊於偵訊中之自白係因出其二人遭
      逮捕後，戊○○在警車上一再央求其代為頂罪，且被告戊○○於檢察官偵訊前有答應要幫伊出保釋金，伊始會在偵
      查中為該等自白，該等自白與事實不符云云。惟查：
  １、本件被告甲○○於偵訊中之自白，係經由檢察官依法告知
      權利後，由被告依其自由意志加以陳述一情，此為被告甲○○所不否認，且有偵訊筆錄一份在卷可查，是被告甲○○之自白，自非受詢問人員以強暴、脅迫等不正方法訊問
      而得，應堪認定。
  ２、被告戊○○於逮捕後，並未在當場或解送警察局之路程上
      或在偵訊前有央求被告甲○○加以頂罪一事，業據被告戊○○以證人身份證述在卷（詳見本院卷第二二六─二三七
      頁），核與證人林介川於本院審理時證述：被告二人解送
      至警局的途中，係由伊與另一位同事將被告二人共同夾坐
      在警車後座，當時伊可以聽聞被告二人之對話，但當時被
      告戊○○並未要求甲○○代為頂替持有槍械之罪等語大致
      相符（詳見本院卷第二九一至二九四頁），是被告甲○○
      上開辯詞是否可採，即非無疑。況被告甲○○於警詢中，
      並未自白其持有上開槍枝，而係否認該等槍枝為其所有，
      有被告甲○○警詢筆錄一份附卷可稽，是被告甲○○辯稱
      其係因為被告戊○○在警車上央求伊代為頂罪，伊才會自
      白一事，更見其疑。又被告甲○○及戊○○於警詢後移送
      高雄地方法院檢察署檢察官進行偵訊，經檢察官偵訊後，
      命其二人均以新台幣（下同）二萬元交保候傳，然當時被
      告甲○○係撥打電話聯絡其胞兄即證人乙○○，其後因乙○○未能提供保釋金，乃由戊○○之母親丙○○為被告二
      人提出保證金以為交保等情，亦有證人乙○○於本院審理
      證述明確（本院卷第二九八頁），且有保證金收據附卷可
      稽，是若被告戊○○早已答應為被告甲○○提出保證金，
      則被告甲○○何有撥打電話央求證人乙○○代為交保之必
      要，顯見被告甲○○上開辯稱係戊○○答應為其提供保證
      金，伊才會在檢察官偵查中自白云云，要屬虛構，不足採
      信。
  ３、綜上所述，本件被告甲○○於檢察官偵查中之自白，非經
      不正方法訊問，且無遭受被告戊○○利誘之情事，並與相
      關事證相符（下詳述），是該等自白自應具有證據能力。
（三）又查，被告戊○○於警詢及偵查中，均供稱其係有向被告
      甲○○借用槍枝而持有之意思，有警詢及偵訊筆錄各一份
      ，而被告戊○○並未抗辯其自白有何遭受不正方法之訊問
      ，是其自白當有證據能力。
三、關於被告戊○○於警詢之陳述是否具有自白證據能力及認定
    被告甲○○犯行之證據能力部分：
（一）按被告以外之人於檢察事務官、司法警察官或司法警察調
      查中所為之陳述，與審判中不符時，其先前之陳述具有較
      可信之特別情況，且為證明犯罪事實存否所必要者，得為
      證據，刑事訴訟法第一百五十九條之二定有明文。
（二）查被告戊○○於警詢中之陳述，係緊接案發之後，並無足
      夠之時間思考己身與共犯之相關利害關係，而其對於己身
      持有改造玩具手槍係為供己觀賞之用一事，較為坦然，而
      陳述當時，除無不當外力干擾外，並有其辯護人及親屬在
      旁，是依當時外部客觀情況而言，其陳述具有可信性，且
      為證明被告甲○○出借具殺傷力玩具手槍之犯行所必要，
      揆諸前揭說明，被告戊○○於警詢中有關被告甲○○犯行
      之陳述，應有證據能力。
貳、實體部分
一、被告甲○○部分：
（一）訊據被告甲○○矢口否認有未經許可持有具殺傷力改造玩
      具手槍二支及出借予被告戊○○之犯行，辯稱：是戊○○
      在查獲當天帶來的，伊有跟戊○○說不要拿這種東西，且
      戊○○於查獲當時，就有要求伊代為頂罪，其後也有到伊
      家中，央求伊頂罪云云。
（二）查被告甲○○持有上開改造玩具手槍二支之事實，業據被
      告戊○○於偵查（詳見偵查卷第三四頁）及本院審理（詳
      見本院卷第二二六─二三七頁）時，以證人身份具結在卷
      ，證稱：扣案之手槍是伊在九十三年五月二日中午向甲○○所借得等語在卷。衡諸證人戊○○雖與本案有利害關係
      ，惟觀諸其證詞內容，對於該等槍枝係由被告甲○○於何
      時、何地、以何方式包裝及如何交付一事，前後證述情節
      尚屬一致，是已初見上開證言之可信性。
（三）次查，被告甲○○前於偵查中亦曾自白：「（警察找到的
      槍彈是你的？）過去是我的，我表弟戊○○在我被捉之前
      跟我借了很久都沒有還給我，那些東西都沒有火藥，都是
      玩具槍，子彈，他當天是去找我玩（見偵查卷第三四─三
      五頁）」等語，而被告甲○○上開自白就其持有具有殺傷
      力之改造玩具手槍二支部分，核與證人戊○○之證詞大致
      相符。況且，被告甲○○於該次偵查中，槍枝送驗前及被
      告戊○○供述該等玩具槍彈之構造前，竟即能知悉該等玩
      具子彈並沒有火藥，且亦與其後經鑑定之結果相同，更見
      被告甲○○確為該等槍彈之持有人無誤。從而，被告甲○○確係曾有持有上開具殺傷力之玩具槍無疑，被告甲○○
      事後否認犯行，應係畏罪卸責之詞，不足採信。至於被告
      甲○○係於何時、何地、如何取得上開具有殺傷力之槍枝
      二支，則因被告甲○○矢口否認犯行而無從得知，基於罪
      疑有利於被告之法則，應認被告甲○○係以一次行為向他
      人取得上開具殺傷力之改造槍枝二支。
（四）再查，被告戊○○向被告甲○○借取上開槍枝，係為供己
      欣賞之用，業據戊○○於警詢時供述在卷。雖被告戊○○
      於本院審理時證稱：伊只是要向被告甲○○借來看看，沒
      有要帶回去的意思云云。惟衡諸被告戊○○上開證詞，牽
      涉己身犯行成立與否，非無為避免自身牽涉犯行而為不實
      證述之可能性，且參諸政府為杜絕暴力犯罪，近來查緝黑
      槍甚緊，持有槍枝之人，莫不小心謹慎，以免查獲，然被
      告二人遭查獲當天，被告二人係在停放於馬路上之自用小
      客車內為警查獲，苟若被告戊○○僅係欲觀賞後馬上返還
      被告甲○○之意思，則其何以會在馬路上觀賞，而陷己身
      暴露於遭查獲之危險下，是其該部分之證詞，是否可信，
      即有疑義。而被告戊○○於為警攔查時，其並已將仿ＢＥ
      ＲＥＴＴＡ廠半自動手槍製造之改造玩具手槍一支（含彈
      匣一個，槍枝管制編號：0000000000號）插於
      其腰部，有證人林介川於本院審理時證述在卷（詳見本院
      卷第二八七
      ─二九七頁），足認被告戊○○應係於觀看該等槍枝後，
      已選定其中一把欲攜帶離去，並將之插於腰際，堪認戊○○當已將該改造玩具槍枝一支置於自己實力支配之下，則
      被告甲○○出借上開具有殺傷力之改造玩具手槍一支之犯
      行，即屬完成。
（五）復查，上開扣案之改造玩具手槍二支，確係在被告戊○○
      身上及所駕駛之車上扣得，且均具有殺傷力等情，有扣押
      筆錄二紙、扣押目錄二紙及照片四幀等在卷可稽，並經以
      性能檢驗法及試射法法檢驗後，上開仿ＢＥＲＥＴＴＡ廠
      半自動手槍製造之改造玩具手槍一支（含彈匣一個，槍枝
      管制編號：0000000000號）及仿ＦＮ廠半自動
      手槍製造之金屬玩具改造手槍一支（含彈匣一個，槍枝管
      制編號：0000000000號），均係更換土造金屬
      槍管，機械性能良好，可擊發適用子彈，均具有殺傷力，
      亦有內政部警政署刑事警察局九十三年五月二十七日刑鑑
      字第０九三０一０二三四六號槍彈鑑定書一份附卷可稽，
      足見被告甲○○所持有及出借之改造槍枝，均具有殺傷力
      無誤。
（六）末查，證人己○○○、丁○○、乙○○雖均於本院審理中
      證稱：案發後某日晚上，戊○○有前往渠等位於高雄市○○路住處，以支付三十萬元予甲○○之代價，央求甲○○
      擔下這這條罪云云。然衡諸該三位證人，證人乙○○為被
      告甲○○之胞兄，證人許穗珠為被告甲○○之同居女友，
      證人丁○○為被告甲○○胞兄乙○○之同居女友，均同住
      於一處，堪見各該證人與被告甲○○之關係甚深，是渠等
      證詞即非無偏袒被告甲○○之虞。甚且，觀之渠等證詞，
      對於被告戊○○究係何時前往該住處？共前往該住處幾次
      ？商談當時有何人在場？商談內容為何？均有矛盾不一處
      ，且均無法縷述當時情節，唯獨對於被告戊○○願意給予
      三十萬元要被告甲○○頂罪一事記憶清晰，是上開證人之
      證言顯然與常情相違，容有串供之疑。而被告戊○○於本
      院審理時，亦以證人身份明白證稱：伊確實有到被告乙○○家中，和甲○○商討本案，但是伊是要求甲○○要向偵
      查機關說明案情，沒有要給甲○○三十萬元，也沒有要甲○○擔罪等語（詳見本院卷第二三四─二三七頁），則上
      開證人己○○○、丁○○、乙○○之證詞是否為真，更顯
      疑義。況縱令被告戊○○確有於案發後前往甲○○住處央
      求被告甲○○擔罪，然本案係警方先在被告戊○○身上查
      獲槍枝，進而循線追查出被告甲○○，即令被告甲○○承
      認該等槍枝均係為其所有，亦無從變更被告戊○○持有上
      開槍械為警查獲及影響被告甲○○確曾持有上開具殺傷力
      之改造手槍二支及出借具有殺傷力之改造手槍一支之事實
      ，是上開證人己○○○、丁○○、乙○○之證詞，與本案
      待證事實並無重要關連性，均不足為有利於被告甲○○之
      認定。又證人癸○○於本院審理時證稱：案發當天中午，
      伊沒有看到甲○○何時走出去，而案發後某日晚上，戊○○來了之後，伊就走了各等語（詳見本院卷第三０八及三
      一二頁），是其既不知被告甲○○如何交付出門，自無從
      知悉被告甲○○是否有交付槍枝予被告戊○○，且其又係
      於被告戊○○到達甲○○住處後，旋即離開現場，則其當
      亦不知被告甲○○與被告戊○○之談話，是證人癸○○之
      證詞，亦不足為有利於被告甲○○之認定。
二、被告戊○○部分：
（一）訊據被告戊○○固不否認有於九十三年五月二日下午一時
      許，在高雄市○○區○○路三二三號前，為警在其身上查
      獲具有殺傷力之仿ＢＥＲＥＴＴＡ廠半自動手槍製造之改
      造玩具手槍一支（含彈匣一個，槍枝管制編號：0000
      000000號）之事實，惟辯稱：該把改造玩具手槍係
      甲○○所有，伊只是借來要看看云云。
（二）被告戊○○向被告甲○○借取上開槍枝，係為供己欣賞之
      用一情，業據被告戊○○於警詢及偵訊時供述在卷，當見
      其確有借用上開玩具手槍之圖。而衡諸政府為杜絕暴力犯
      罪，查緝黑槍甚緊，持有槍枝之人，莫不小心謹慎，以免
      查獲，然被告二人遭查獲當天，渠等係在停放於馬路上之
      自用小客車內為警查獲，苟若被告戊○○僅係欲觀賞後馬
      上返還被告甲○○之意思，則其何以會在馬路上觀賞，而
      陷己身暴露於遭查獲之危險下，是其於本院審理時之以證
      人身份證述之詞，是否可信，亟有疑義。
（三）況被告戊○○於為警攔查時，其已將仿ＢＥＲＥＴＴＡ廠
      半自動手槍製造之改造玩具手槍一支（含彈匣一個，槍枝
      管制編號：0000000000號）插於其腰部等情，
      則有證人林介川於本院審理時證述在卷（詳見本院卷第二
      八七─二九七頁），是足認被告戊○○應係於觀看該等槍
      枝後，選定其中一把欲攜帶離去，並將之插於腰際無誤，
      從而，被告戊○○即將該改造玩具槍枝一支置於自己實力
      支配之下，其非法持有上開具殺傷力之改造手槍當已既遂
      。
（四）而扣案之仿ＢＥＲＥＴＴＡ廠半自動手槍製造之改造玩具
      手槍一支（含彈匣一個，槍枝管制編號：0000000
      000號），確係在被告戊○○身上所扣得，並具有殺傷
      力，有扣押筆錄二紙、扣押目錄二紙、照片四幀等在卷可
      稽，且經以性能檢驗法及試射法法檢驗後，上開仿ＢＥＲ
      ＥＴＴＡ廠半自動手槍製造之改造玩具手槍一支（含彈匣
      一個，槍枝管制編號：0000000000號），係更
      換土造金屬槍管，機械性能良好，可擊發適用子彈，均具
      有殺傷力，亦有內政部警政署刑事警察局九十三年五月二
      十七日刑鑑字第０九三０一０二三四六號槍彈鑑定書一份
      附卷可稽，足見被告戊○○所持有之改造槍枝具有殺傷力
      無誤。
三、綜上所述，本案事證業已明確，被告二人犯行均堪認定，應
    依法論科。
參、論罪科刑；
（一）查本件被告二人行為後，槍砲彈藥刀械管制條例業經立法
      院三讀修正通過，並經總統於九十四年一月二十六日修正
      公布，並自公布日起第三日即自九十四年一月二十八日起
      施行。修正前原條例所列之「其他可發射金屬或子彈具有
      殺傷力之槍各式槍砲」，其相關構成要件及罪責，係規定
      於該條例之第十一條各項，嗣經修正後，則刪除原條例第
      十一條，而將該條例所稱之「其他可發射金屬或子彈具有
      殺傷力之各式槍砲」之相關構成要件及罪責，均改列於同
      條例第八條，經比較修正前後之規定，無論係持有或出借
      「其他可發射金屬或子彈具有殺傷力之各式槍砲」，雖均
      未更改其構成要件，惟刑度則以修正前之規定較輕，是均
      以被告二人行為時之舊法即修正前槍砲彈藥刀械管制條例
      第十一條之規定較有利於被告，應依刑法第二條第一項擔
      書之規定，是用修正前之槍砲彈藥刀械管制條例第十一條
      之規定。
（二）被告甲○○部分：
  １、核被告甲○○所為，係犯修正前槍砲彈藥刀械管制條例第
      十一條第四項未經許可持有第四條第一項第一款所稱其他
      可發射子彈具有殺傷力之槍砲罪、修正前第十一條第二項
      未經許可出借其他可發射金屬或子彈具有殺傷力之各式槍
      砲罪。
  ２、被告甲○○以一行為取得上開改造玩具手槍二支，應為單
      純一行為觸犯同一罪名，不分論其罪。而被告甲○○將具
      有殺傷力之仿ＢＥＲＥＴＴＡ廠半自動手槍製造之改造玩
      具手槍一支（含彈匣壹個，槍枝管制編號：000000
      0000號）出借予被告戊○○，其持有該支具殺傷力之
      改造槍枝行為，當為出借具有殺傷力改造槍枝之部分行為
      ，不另論罪。
  ３、被告甲○○所犯上開二罪間，因被告甲○○否認犯行，故
      無從知悉被告甲○○取得上開槍械之目的為何，而本案係
      因被告戊○○向被告甲○○央求借取槍枝，是在查無被告
      甲○○係於取得改造玩具手槍之時即有出借之圖，自應認
      被告甲○○並非以出借之圖而取得上開槍枝，且亦無刑法
      第五十五條之牽連關係。
  ４、被告甲○○持有具有殺傷力之仿ＦＮ廠半自動手槍製造之
      金屬玩具改造手槍一支（含彈匣壹個，槍枝管制編號：0
      000000000號）之犯行與出借仿ＢＥＲＥＴＴＡ
      廠半自動手槍製造之改造玩具手槍一支（含彈匣壹個，槍
      枝管制編號：0000000000號）之犯行，犯意各
      別，行為互殊，應分論併罰。
  ５、被告甲○○前因公共危險、妨害公務及妨害自由案件，經
      本院分別判處有期徒刑二年六月、三月及六月，公共危險
      案件部分未經上訴確定，妨害自由及妨害公務部分經甲○○上訴於臺灣高等法院高雄分院經駁回確定，於民國八十
      八年六月二日入監執行，於九十年十一月九日縮短刑期假
      釋出監，假釋期間付保護管束，於九十一年十二月十七日
      縮刑假釋期滿未經撤銷，視為執行完畢等情，有臺灣高等
      法院被告全國前案紀錄表、法務部刑案資料查註紀錄表、
      在監在押資料表各一紙在卷可查，被告甲○○於前開有期
      徒刑執行完畢後，五年內再犯本件有期徒刑以上之二罪，
      均為累犯，應分別加重其刑。
  ６、爰審酌被告甲○○持有具殺傷力之改造玩具手槍二支，對
      社會治安及人民生命財產具有潛在之危害威脅甚鉅，且並
      將之出借他人，犯後又飾詞否認犯行，未見悔意等一切情
      狀，量處如主文所示之刑及就所處罰金刑部分，諭知易服
      勞役之折算標準，並定其應執行之刑，以示懲儆。
  ７、扣案之仿ＦＮ廠半自動手槍製造之金屬玩具改造手槍一支
      （含彈匣一個，槍枝管制編號：0000000000號
      ），具有殺傷力，且為被告甲○○犯持有具殺傷力改造玩
      具手槍所用之物，業如前述，係違禁物，應依刑法第三十
      八條第一項第一款之規定，不問屬於何人所有，均宣告沒
      收。扣案之仿ＢＥＲＥＴＴＡ廠半自動手槍製造之改造玩
      具手槍一支（含彈匣一個，槍枝管制編號：000000
      0000號），具有殺傷力，且為被告甲○○犯出借具殺
      傷力改造玩具手槍所用之物，業如前述，係屬違禁物，應
      依刑法第三十八條第一項第一款之規定，不問屬於何人所
      有，應宣告沒收之。
（三）被告戊○○部分：
  １、核被告戊○○所為，係犯修正前槍砲彈藥刀械管制條例第
      十一條第四項未經許可持有第四條第一項第一款所稱其他
      可發射子彈具有殺傷力之槍砲罪。
  ２、爰審酌被告戊○○持有具殺傷力之改造玩具手槍一支，對
      社會治安及人民生命財產具有潛在之危害威脅甚鉅，惟念
      其犯後尚能坦承部分犯行，犯後態度尚可等一切情狀，量
      處如主文所示之刑及就所處罰金刑部分，諭知易服勞役之
      折算標準，以示懲儆。
  ３、扣案之之仿ＢＥＲＥＴＴＡ廠半自動手槍製造之改造玩具
      手槍一支（含彈匣一個，槍枝管制編號：0000000
      000號），具有殺傷力，且為被告戊○○犯持有具殺傷
      力改造玩具手槍所用之物，業如前述，係屬違禁物，應依
      刑法第三十八條第一項第一款之規定，不問屬於何人所有
      ，應宣告沒收之。
肆、當事人聲請調查證據之駁回
（一）按當事人聲請調查之證據，有不能調查、與待證事實無重
      要關係、或待證事實已臻明瞭無再調查之必要、或同一證
      據再行聲請者，得以裁定駁回之，刑事訴訟法第一百六十
      三條之二定有明文。
（二）查本件被告甲○○雖聲請測謊，惟測謊性質上無非類同於
      被告自白之一種，仍須調查其他事證以為憑據，且本件被
      告甲○○持有及出借具有殺傷力之改造玩具手槍一事，業
      已明確，自無再予調查之必要，上開聲請應予駁回。
（三）查被告戊○○固曾經聲請傳訊證人庚○○，惟其並未提出
      證人庚○○之年籍資料，且其於本院審理時亦表明由本院
      斟酌傳訊，而被告戊○○持有具殺傷力之改造手槍一事業
      已明確如前所述，且本院並不採信被告甲○○上開辯詞，
      此之認定係有利於被告戊○○，是被告戊○○傳訊證人庚○○所待證之事實無重要關係，且相關事實已明，自無傳
      訊證人庚○○之必要，附此敘明。
據上論斷，應依刑事訴訟法第二百九十九條第一項，修正前槍砲
彈藥刀械管制條例第十一條第二項、第四項，刑法第十一條前段
、第二條第一項但書、第四十二條第二項、第三十八條第一項第
一款、第四十七條、第五十一條第五款，罰金罰鍰提高標準條例
第二條，現行法規所定貨幣單位折算新台幣條例第二條，判決如
主文。
本案經檢察官壬○○到庭執行職務。
中　　華　　民　　國　　94　　年　　6 　　月　　7 　　日
                  刑事第十七庭  審判長法  官  李麗珠
                                      法  官  陳明呈
                                      法  官  林勇如
以上正本證明與原本無異。
如不服本判決，應於收受送達後10日內向本院提出上訴書狀。
中　　華　　民　　國　　94　　年　　6 　　月　　7 　　日
　 　　　　　　　　　　　　　　       書記官  許雅惠
附錄本案論罪科刑法條：
修正前槍砲彈藥刀械管制條例第十一條：
未經許可，製造、販賣或運輸第四條第一項第一款所稱其他可發
射金屬或子彈具有殺傷力之各式槍砲者，處五年以上有期徒刑，
併科新臺幣一千萬元以下罰金。
未經許可，轉讓、出租或出借前項所列槍砲者，處三年以上十年
以下有期徒刑，併科新臺幣七百萬元以下罰金。
意圖供自己或他人犯罪之用，而犯前二項之罪者，處無期徒刑或
七年以上有期徒刑，併科新臺幣一千萬元以下罰金。
未經許可，持有、寄藏或意圖販賣而陳列第一項所列槍砲者，處
一年以上七年以下有期徒刑，併科新臺幣七百萬元以下罰金。
第一項至第三項之未遂犯罰之。
